【裁判字號】    98,交訴,86
【裁判日期】    980831
【裁判案由】    公共危險等
【裁判全文】
臺灣臺南地方法院刑事判決              98年度交訴字第86號
公  訴  人  臺灣臺南地方法院檢察署檢察官
被      告  甲○○
上列被告因公共危險等案件，經檢察官提起公訴（97年度偵字第
14307號、98年度偵字第7852號）， 被告於準備程序進行中就被
訴事實為有罪之陳述，經本院合議庭裁定由受命法官獨任進行簡
式審判程式後，判決如下：
    主  文
甲○○服用酒類，不能安全駕駛動力交通工具而駕駛，處有期徒
刑伍月；又因過失致人於死，處有期徒刑拾月；又駕駛動力交通
工具肇事，致人死亡而逃逸，處有期徒刑玖月。應執行有期徒刑
壹年拾月，緩刑肆年，並應向指定之公益團體、地方自治團體或
社區，提供壹佰貳拾小時之義務勞務，緩刑期間付保護管束。
    事  實
一、甲○○自民國九十七年九月十八日十九時許起，在臺南縣新
    市鄉「旺旺海產店」，因飲用臺灣啤酒，已達不能安全駕駛
    動力交通工具之程度，竟仍於同日二十二時三十分許結束後
    ，自上開海產店，駕駛車牌號碼Ｃ８－２０００號自用小客
    車欲返回臺南縣學甲鎮住處，其原應注意汽車駕駛人飲用酒
    類後其吐氣所含酒精濃度超過每公升０．二五毫克以上者，
    不得駕車，而依當時情況，又無不能注意之情形，竟疏於注
    意，於同日二十二時五十五分許，沿臺南縣麻豆鎮○○○○
    道由東往西方向行駛，途經一七一線道十五公里處時，因不
    勝酒力，不慎由後追撞前方陳勝雄所騎乘之車牌號碼ＱＲ３
    －５２７號輕型機車。詎甲○○於肇事後，不顧該車牌號碼
    ＱＲＱ－５２７號輕型機車尚卡在其所駕自用小客車下，且
    未下車救護陳勝雄，反基於肇事逃逸之犯意，逕自駕駛上開
    自小客車逃逸駛離現場，經警據報循線於同日二十三時三十
    分許，在學甲鎮○○路十六號前查獲，並測得其呼氣之酒精
    濃度達每公升一．一一毫克，而陳勝雄因顱骨骨折顱內出血
    送醫救治後，仍於翌（十九）日凌晨五時三分許不治死亡。
二、案經臺南縣警察局麻豆分局報告臺灣臺南地方法院檢察署檢
    察官及臺灣臺南地方法院檢察署檢察官相驗後自動檢舉偵查
    起訴。
    理  由
一、訊據被告甲○○對於上揭犯罪事實坦承不諱，並據被害人陳
    勝雄之妻乙○○○指訴及證人黃建棟、胡秀帆證述在卷，復
    有刑法第一百八十五條之三案件測試觀察紀錄表一紙、臺南
    縣警察局麻豆分局道路交通事故現場圖二紙、道路交通事故
    調查報告表(一)、(二)一份、酒精濃度測試表一紙、道路交通事
    故現場蒐證照片十幀及財團法人臺灣基督長老教會新樓醫院
    所出具被害人陳勝雄之診斷證明書一紙在卷（詳臺灣臺南地
    方法院檢察署九十七年度相字第一二六四號相驗卷第二十一
    頁至第二十六頁、第三十二頁至第三十六頁、第四十二頁）
    可稽。又被害人陳勝雄因本件車禍，致顱骨骨折顱內出血送
    醫救治後，仍於九十七年九月十九日凌晨五時三分許不治死
    亡等情，並經臺灣臺南地方法院檢察署檢察官督同法醫師相
    驗屬實，有勘驗筆錄一份、相驗屍體證明書一紙、檢驗報告
    書一份及相驗照片十三幀附卷（詳前揭相驗卷第四十三頁、
    第四十六頁至第五十一頁、第五十五頁至六十二頁）可憑。
    又被害人陳勝雄係因本件車禍死亡，已如前述，則被害人陳
    勝雄之死亡與被告之過失行為間，顯有相當因果關係。綜上
    ，足徵被告自白與事實相符，堪以採信，本件被告服用酒類
    ，不能安全駕駛動力交通工具而駕駛、過失致人於死及肇事
    致人死亡而逃逸之犯行均堪認定，應予依法論科。
二、核被告甲○○所為，係犯刑法第一百八十五條之三服用酒類
    ，不能安全駕駛動力交通工具而駕駛罪、同法第二百七十六
    條第一項之過失致人於死罪及同法第一百八十五條之四肇事
    逃逸罪。被告所犯上開三罪間，犯意各別，行為互殊，罪名
    不同，應分論併罰。又被告為汽車駕駛人，其酒醉駕車因而
    致人死亡，依法應負刑事責任，應依道路交通管理處罰條例
    第八十六條第一項規定，就其所犯過失致死罪部分加重其刑
    。爰審酌被告疏未注意道路交通安全規則，飲酒後駕車肇事
    致被害人陳勝雄死亡之過失情節，且於肇事後未下車救護被
    害人陳勝雄，即逕自駕駛上開自小客車逃逸駛離現場，惡性
    非輕，然念其業與被害人陳勝雄之家屬乙○○○、陳家諾等
    人達成和解賠償損害，此有臺南縣將軍鄉調解委員會九十七
    年十二月二十二日９７民調字第０１６號調解書一份附卷（
    詳臺灣臺南地方法院檢察署九十七年度偵字第一四三０七號
    偵查卷第十頁、第十一頁）足稽，另審酌被告之品性、生活
    狀況、智識程度（大學畢業），及被告犯後坦承犯行之態度
    等一切情狀，分別量處如主文所示之刑，並定應執行之刑，
    以資懲儆。末查，被告未曾因故意犯罪受有期徒刑以上刑之
    宣告，有臺灣臺南地方法院檢察署刑案資料查註紀錄表及臺
    灣高等法院被告全國前案紀錄表各一份附卷可稽，其因一時
    疏失、失慮致罹刑章，且已與被害人陳勝雄之家屬乙○○○
    、陳家諾等人達成和解賠償損害，已如前述，其經此科刑之
    教訓，已足資警惕，信無再犯之虞，本院因認其所受宣告之
    刑，以暫不執行為適當，併予宣告緩刑四年，以啟自新。惟
    被告酒後駕駛自小客車，於肇事後復逕行逃逸，守法觀念顯
    有不足，為使被告於緩刑期間內，仍深知戒惕，避免緩刑之
    宣告遭撤銷，且導正其行為與法治之觀念，爰併宣告其於緩
    刑期間內，向指定之公益團體、地方自治團體或社區，提供
    一百二十小時之義務勞務，並依刑法第九十三條第一項第二
    款之規定，應於緩刑期間付保護管束，期能使被告於義務勞
    務過程及保護管束期間，確切明瞭其行為所造成之損害，並
    培養正確法治觀念。至於被告究應向何公益團體、地方自治
    團體或社區提供義務勞務，屬執行之問題，應由執行檢察官
    斟酌全案情節及各公益團體、地方自治團體或社區之需求，
    妥為指定，併予敘明。
據上論斷，應依刑事訴訟法第二百九十九條第一項前段、第二百
七十三條之一第一項，刑法第一百八十五條之三、第二百七十六
條第一項、第一百八十五條之四、第五十一條第五款、第七十四
條第一項第一款、第二項第五款、第九十三條第一項第二款，道
路交通管理處罰條例第八十六條第一項，刑法施行法第一條之一
，判決如主文。
本案經檢察官王誠到庭執行職務。
中    華    民    國    98    年     8    月    31    日
                        交通法庭  法  官  陳金虎
以上正本證明與原本無異。
如不服本判決應於收受本判決後10日內向本院提出上訴書狀，並
應敘述具體理由。其未敘述上訴理由者，應於上訴期間屆滿後20
日內向本院補提理由書狀（均須按他造當事人之人數附繕本）「
切勿逕送上級法院」。
                                  書記官  蔡明峰
中    華    民    國    98    年    8     月    31    日
附錄本案論罪科刑法條全文：
中華民國刑法第一百八十五條之三：
服用毒品、麻醉藥品、酒類或其他相類之物，不能安全駕駛動力
交通工具而駕駛者，處一年以下有期徒刑、拘役或科或併科十五
萬元以下罰金。
中華民國刑法第二百七十六條第一項：
因過失致人於死者，處二年以下有期徒刑、拘役或二千元以下罰
金。
中華民國刑法第一百八十五條之四：
駕駛動力交通工具肇事，致人死傷而逃逸者，處六月以上五年以
下有期徒刑。


司法院資訊處製作；財團法人民間司法改革基金會備份。
